【裁判字號】    95,上訴,313
【裁判日期】    950706
【裁判案由】    違反槍砲彈藥刀械管制條例等
【裁判全文】
臺灣高等法院高雄分院刑事判決         95年度上訴字第313號
上  訴  人
即  被  告  己○○
選任辯護人  劉新安  律師
上  訴  人
即  被  告  丙○○
上  訴  人
即  被  告  甲○○
上列上訴人因竊盜案件，不服臺灣高雄地方法院93年度訴字第14
98號中華民國94年12月30日第一審判決（起訴案號：臺灣高雄地
方法院檢察署92年度偵字第19335 號、93年度偵字第1815、5391
、3281、4674、7791號），提起上訴，本院判決如下：
     主  文
原判決關於己○○、丙○○、甲○○部分，均撤銷。
己○○連續結夥三人以上，於夜間侵入有人居住之建築物竊盜，
處有期徒刑壹年。
丙○○連續結夥三人以上，於夜間侵入有人居住之建築物竊盜，
處有期徒刑壹年貳月。
甲○○連續結夥三人以上，攜帶兇器，於夜間侵入住宅竊盜，處
有期徒刑柒月。
     事  實
一、己○○、丙○○基於意圖為自己不法所有之概括犯意，夥同
    有犯意聯絡之丁○○（業經台灣高雄地方法院判刑確定）及
    綽號「小隻仔」姓名、年籍不詳之成年男子，於民國92年7
    月14日2 時30分許，結夥3 人以上前往高雄市前金區○○○
    路225 號之1 周世傑所經營，且作為周世傑之父周秋松平日
    居住場所之大勇機車行，徒手拉開鐵捲門後，侵入其內，竊
    取置於屋內車牌號碼408-FAQ 號重型機車1 輛（鄭宇楠所有
    暫時寄放該處）、乙○○所有，尚未登記牌照之重型機車3
    輛（車台號碼分別為NC00-0000000號、400cc HONDA 、NSR2
    50cc、BMW R1100S）及乙○○不詳姓名之朋友所有暫時寄放
    該處之BMW R1200 重型機車1 輛，共計5 輛，合計價值約新
    台幣（下同）110 萬元，得手後，其中3 輛交由己○○變賣
    後得款5 萬元，丁○○、己○○各分得1 萬5 千元，丙○○
    、綽號「小隻仔」各分得1 萬元，另1 輛交由「小隻仔」變
    賣得款7 萬元，丙○○分得3 萬元，己○○、綽號「小隻仔
    」朋分4 萬元；另1 輛則因失主四處尋找，己○○輾轉得知
    後交待丙○○將之停放於高雄市前金區內政部警政署保安警
    察大隊第七總隊停車場附近，惟仍因不詳原因下落不明。
二、己○○與丁○○於同月23日23時許，自朋友綽號「阿豐」處
    知悉高雄市三民區○○○路881 號地下室內有重型機車，己○○即承上開竊盜之概括犯意，與丁○○共同基於意圖為自
    己不法所有之犯意聯絡，於同月24日3 時16分許，攜帶渠2
    人共同購得之客觀上對人之生命、身體、安全具有危險性之
    螺絲起子1 支（未扣案），侵入屬於上址住宅一部分之地下
    室內，竊取庚○○所有，車牌號碼機臨0066號、型式XJR400
    、引擎號碼4HM-058409號之重型機車1 輛（價值約12萬元）
    ，得手後交由己○○變賣得款3 萬元，己○○、丁○○各分
    得1 萬2 千5 百元，綽號「阿豐」者分得5 千元。
三、丙○○復承上開竊盜之概括犯意，與丁○○、甲○○（丁○○前妻）、王子銘（由檢察官另案偵辦中）4 人，於92年11
    月5 日凌晨某時許，駕駛丙○○前妻石育臻（不知情）所有
    車號P5-2488 號自用小客車自桃園南下返回高雄，途經嘉義
    市○○路、友愛路口某薑母鴨店時，王子銘發覺戊○○所有
    之大型重型機車停於該店附近，渠4 人即共同基於意圖為自
    己不法所有之犯意聯絡，結夥3 人以上，推由丙○○、甲○○2 人留在上開自用小客車內監視戊○○行蹤，丁○○及王
    子銘先行下車上廁所，殆同日凌晨3 時25分許，丙○○、甲○○2 人見上開薑母鴨店即將關門，立即由甲○○以丙○○
    所有之0000000000號電話撥打丁○○使用之0000000000號行
    動電話，通知丁○○、王子銘儘速回來，渠2 人接獲通知立
    即趕回薑母鴨店，並由丁○○駕駛上開車輛共同跟蹤至戊○○位於嘉義市○區○○街18號住處附近，再推由丁○○、王
    子銘在附近竊取不詳姓名之人所有車牌號碼亦不詳之125cc
    機車，嗣於同日凌晨4 時30分許，丁○○、王子銘2 人共乘
    竊取而來之上開不詳車牌號碼機車，攜帶王子銘所有客觀上
    具危險性足供兇器使用之螺絲起子1 支（未扣案），前往戊○○上開住處，拉開未上鎖之鐵門，侵入屋內，以螺絲起子
    打開機車大鎖之方式，竊取戊○○所有尚未登記車牌號碼之
    大型重型機車1 輛，價值約13萬元，甲○○、丙○○則駕駛
    上開自用小客車在上開宣信街外之巷口等候，得手後，由丁○○變賣予其台南某姓名年籍不詳之綽號「仁阿」男子，得
    款6 萬元，丁○○、丙○○、王子銘各分得2 萬元。
四、案經庚○○、戊○○訴由高雄市政府警察局刑事警察大隊移
    送及台灣高雄地方法檢察署檢察官自動檢舉偵查起訴。
    理  由
壹、程序部分：
一、證人即共同被告丙○○警詢中陳述之證據能力：
    按被告以外之人（包括證人、鑑定人、告訴人、被害人及共
    同被告等）於檢察事務官、司法警察官或司法警察調查中所
    為之陳述，與審判中不符時，其先前之陳述具有較可信之特
    別情況，且為證明犯罪事實存否所必要者，得為證據，刑事
    訴訟法第159 條之2 定有明文。本件證人即共同被告丙○○
    於警詢中證稱：甲○○知道要行竊戊○○所有之大型重型機
    車，及甲○○與我在自小客車上監視該機車的動向等語（警
    卷1 第2 頁），惟其於原審審理時結證稱：「（偷這部輕型
    機車當時甲○○是否知情？）她在車上睡覺、「（甲○○是
    否知道他們兩人（指丁○○、王子銘）要去偷機車？）她打
    完電話就繼續睡覺」等語（原審卷第118 、121 頁），其於
    警詢中及法院審理時之供述已有前後陳述不符之情形，本院
    審酌證人丙○○於警詢陳述時，被告甲○○並未在場，證人
    丙○○直接面對詢問警員所為陳述較為坦然，且始終未提到
    遭警方非法取供情形，是依當時外部客觀情況而言，其陳述
    具有可信性，且為證明被告甲○○竊盜犯行所必要，揆諸上
    開說明，證人丙○○於警詢中之陳述，具有證據能力。
二、證人即被害人乙○○、庚○○、戊○○於警詢中陳述之證據
    能力：
    按被告以外之人（包括證人、鑑定人、告訴人、被害人及共
    同被告等）於審判外之陳述雖不符刑事訴訟法第159 條之1
    至之4 等四條之規定，而經當事人於審判程序同意作為證據
    ，法院審酌該言詞陳述或書面陳述作成時之情況，認為適當
    者，亦得為證據；當事人、代理人或辯護人於法院調查證據
    時，知有刑事訴訟法第159 條第1 項不得為證據之情形，而
    未於言詞辯論終結前聲明異議者，視為有前項之同意，同法
    第159 條之5 定有明文。本件證人即被害人乙○○、庚○○
    及戊○○固均曾於警詢中為陳述，其性質雖屬傳聞證據，惟
    證人即被害人乙○○、庚○○、戊○○未再於法院審理中為
    陳述，查無符合同法第159 條之1 至之4 等前四條之情形，
    其等所為之上開警詢筆錄內容，於本院審理時予以提示並告
    以要旨，且各經檢察官、被告己○○之辯護人及被告等人表
    示意見。當事人或辯護人已知上述筆錄乃傳聞證據，且均未
    於言詞辯論終結前對該等筆錄內容異議，依上開規定，是其
    於警詢中之證言，已擬制同意其有證據能力，本院審酌上開
    筆錄作成時，較無人情施壓或干擾，亦無不當取供之情形，
    認為以之作為本案之證據亦屬適當，是其等於警詢中之證言
    自具有證據能力。
貳、實體部分：
一、訊之上訴人即被告己○○對於事實欄一、二之犯行，上訴人
    即被告丙○○對於事實欄一之犯行，均坦承不諱，惟被告丙○○、上訴人即被告甲○○均矢口否認事實欄三之犯行，被
    告丙○○辯稱：當時係丁○○駕車搭載伊與王子銘、甲○○
    至省道附近，隨後丁○○與王子銘下車，並在路邊騎一台機
    車至他處，之後2 人又改騎另一台重型機車返回省道附近，
    伊不知其2 人偷車云云；被告甲○○則辯稱伊一路上均在車
    上睡覺，不知道車子停在薑母鴨店，亦不知丁○○與王子銘
    去偷車，伊打電話給丁○○，係丙○○叫醒伊，叫伊打的，
    通話內容也是丙○○教伊講的云云。惟查：
(一)、上開事實欄一、二之犯罪事實，迭據被告己○○及丙○○（
    事實一部分）自警詢起迄及本院審理時止供承不諱，核與證
    人即同案被告丁○○於原審中證述情節相符，並據證人即被
    害人乙○○、庚○○分別於警訊證述在卷（警卷6 第28至30
    頁；警卷2 第2 頁），且經證人即被害人乙○○之父周秋松
    於原審證述明確（原審卷第193 頁），足徵被告己○○、丙○○上開自白，與事實相符，堪以認定。
(二)、本件被告丙○○如何與被告甲○○、同案被告丁○○及另案
    被告王子銘4 人一同搭乘1 部自用小客車自桃園返回高雄，
    途經嘉義市○○路、友愛路口某薑母鴨店時，見戊○○所有
    之重型機車停於該店附近，隨後同案被告丁○○、另案被告
    王子銘先行下車，由被告丙○○、甲○○留在車內監視戊○○行蹤，其間被告甲○○並以被告丙○○所有之0000000000
    號電話撥打0000000000號行動電話予同案被告丁○○，告知
    薑母鴨店要關門，機車要騎走之訊息，待同案被告丁○○返
    回車上時，4 人再駕車跟蹤戊○○至其住處，並由同案被告
    丁○○、另案被告王子銘下車竊取另一部不詳車牌之機車，
    前往戊○○住處竊取重型機車，被告丙○○及甲○○則在附
    近之車上等候一情，迭據被告丙○○於警詢、偵查及原審準
    備程序及原審94年6 月20日、94年10月31日審理期日多次供
    承無誤（見警卷7 第4 頁、93年度偵字第1815號卷第43頁；
    原審卷第86、115 、192 頁），核與證人即同案被告丁○○
    於原審證述相符（93年度偵字第1815號卷第9 頁反面；原審
    卷第124 、125 頁），且同案被告丁○○與另案被告王子銘
    係持螺絲起子行竊一情，亦據證人即同案被告丁○○於原審
    證述甚詳（原審卷第124 頁）；另被告甲○○確實知悉被告
    丙○○及同案被告丁○○、另案被告王子銘欲行竊上開大型
    重型機車，並由被告丙○○、甲○○留在車上監控該大型重
    型機車動向等情，業據證人即共同被告丙○○於警詢證述無
    訛（第2 頁正反面），且被告甲○○當天撥打丙○○使用之
    0000000000號行動電話，予同案被告丁○○使用之00000000
    00號行動電話，而為如下之通話內容：「丁○○：怎樣？甲○○：薑母鴨關店了，快點回來了。丁○○：要騎走了沒？
    甲○○：還沒，阿現在就是人家要關店了。丁○○：好」，
    亦為被告甲○○所不否認，並有92年10月27日雄檢楠監羽字
    第80號通訊監察書及監聽譯文在卷可查（警卷1 第7 頁正反
    面），被告甲○○固辯稱係丙○○教伊講薑母鴨店要關門，
    車子要騎走了云云，而證人即共同被告丙○○及同案被告丁○○於原審亦為同一之證述（原審卷第119 、125 頁），惟
    觀諸上開通話內容，被告甲○○與同案被告丁○○間之對話
    ，係一問一答式，即由同案丁○○先提問，被告甲○○再針
    對其問題回答，衡情倘被告甲○○打電話前，確實一直在睡
    覺，不知整件事情之來龍去脈，則其於打電話予同案被告丁○○時，理應將被告丙○○交代之內容，一次告訴同案被告
    丁○○，而非待同案被告丁○○提問後，始為回答之理；而
    且當同案被告丁○○詢問：「要騎走了沒」時，被告甲○○
    竟回答：「還沒」，亦與被告丙○○證述伊交代甲○○告訴
    丁○○「車子要騎走」一語，大相逕庭，尤其被告甲○○除
    回答：「還沒」以外，竟還答稱：「現在就是人家要關店了
    」，而此並非被告丙○○所交代轉達丁○○之內容，衡情倘
    非被告甲○○確實知悉同案被告丁○○等人欲竊取停在薑母
    鴨店門口之大型重型機車，並且在車上監視被害人戊○○之
    動向，被告甲○○何能自行答覆上開內容；而且被告甲○○
    復供稱被告丙○○叫伊打電話時，被告丙○○就在車門邊，
    一下就上車等語（見原審卷第128 頁），則被告丙○○既已
    在車門旁，為何又要大費周章，先喚醒在車上睡覺之被告甲○○，再叫被告甲○○撥打電話予被告丁○○，而不親自撥
    打；又衡之一般常理，被告丙○○、甲○○既與同案被告丁○○及另案被告王子銘同處一自用小客車內，並自桃園一同
    南下至嘉義，其4 人間對於彼此之行動應相當清楚，況案發
    時同案被告丁○○、另案被告王子銘先行下車，留被告丙○○、甲○○在車內等候，被告丙○○、甲○○豈有對同案被
    告丁○○等去向不加聞問之理；參之被告甲○○復始終供承
    有打電話予同案被告丁○○為上開之通話等語（見警卷1第5
    頁；原審卷第128 頁；本院95年5 月19日準備程序筆錄第45
    頁），此外，復有證人即被害人戊○○於警詢證述其所有已
    鎖上大鎖之機車，遭人竊取等語在卷可憑（93年度偵字第
    5391號卷第25頁）無訛，是以被告丙○○及甲○○上開所辯
    ，均係卸責之詞，證人即共同被告丙○○及同案被告丁○○
    於原審所為上開證言，亦係迴護被告甲○○之詞，顯非真實
    ，均無足取。被告丙○○、甲○○與同案被告丁○○、另案
    被告王子銘共謀竊取上開被害人戊○○機車，且分擔監視被
    害人戊○○行動並通風報信之犯行，洵堪認定。
二、按刑法第321 條第1 項第3 款所稱兇器，其種類並無限制，
    凡客觀上具有危險性而足供為兇器用之器具均屬之，而被告
    己○○與同案被告丁○○及綽號「阿豐」之男子，及被告丙○○、甲○○與同案被告丁○○、另案被告王子銘所持用以
    行竊之螺絲起子，均質地堅硬銳利，客觀上加之人之身體足
    致嚴重之傷害，具有危險性，自屬兇器；又本件上開大勇機
    車行雖非住宅，惟平常夜間均有人居住在內，係有人居住之
    建築物，業據證人即被害人乙○○之父周秋松於原審證述在
    卷，如上所述；又大樓式或公寓式住宅之地下室，係附屬於
    該大樓或公寓，為該種住宅居住人生活起居場所之一部分，
    與住宅之關係密不可分，如於夜間侵入該種住宅地下室竊盜
    ，自屬於夜間侵入住宅竊盜，本件被告己○○於夜間侵入事
    實欄二所示之地下室行竊，自屬於夜間侵入住宅竊盜。是核
    被告己○○所為，係分別犯有刑法第321 條第1 項第1 款、
    第4 款之結夥3 人以上於夜間侵入有人居住之建築物竊盜罪
    （事實欄一部分）、第321 條第1 項第1 款、第3 款之攜帶
    兇器於夜間侵入住宅竊盜罪（事實欄二部分）；被告丙○○
    所為，係分別犯刑法第321 條第1 項第1 款、第4 款之結夥
    3 人以上於夜間侵入有人居住之建築物竊盜罪（事實欄一部
    分）、第321 條第1 項第4 款之結夥3 人以上竊盜罪（事實
    欄三竊取不詳車牌號碼機車部分）、刑法第321 條第1 項第
    1 款、第3 款、第4 款之結夥三人以上攜帶兇器於夜間侵入
    住宅竊盜罪（事實欄三竊取戊○○所有機車部分）；被告甲○○係犯刑法第321 條第1 項第4 款之結夥3 人以上竊盜罪
    （事實欄三竊取不詳車牌號碼機車部分）、刑法第321 條第
    1 項第1 款、第3 款、第4 款之結夥3 人以上攜帶兇器於夜
    間侵入住宅竊盜罪（事實欄三竊取戊○○所有機車部分）。
    公訴意旨認被告3 人所為，均係犯常業竊盜之罪嫌，惟按刑
    法上所謂常業犯，係指以竊盜為職業者而言，指反覆以同種
    類行為為目的之社會活動之職業性犯罪而言（最高法院89年
    度台上字第4444號著有判決可供參照）。本件被告甲○○僅
    行竊2 次，並無反覆多次行竊，揆諸上開說明，尚與常業犯
    之要件有間；另被告己○○、丙○○亦僅連續竊盜2 次及3
    次，其中被告丙○○事實欄一、三之竊盜時間，更相隔長達
    4 個月之久，而且被告己○○、丙○○第1 次行竊（即事實
    欄一部分），係渠2 人及同案被告丁○○及綽號「小隻仔」
    自KTV 唱歌之後，無意間發現該機車行之鐵捲門未上鎖，始
    臨時起意行竊，另被告丙○○第2 、3 次行竊（事實欄三部
    分），係因渠與同案被告丁○○、另案被告王子銘幫忙被告
    甲○○北上搬家，回程途中行經嘉義如廁時，無意間發現被
    害人戊○○機車停放該處，始臨時起意行竊，業據被告己○○、丙○○於警詢中陳明在卷，顯見渠2 人並非接續密集行
    竊，且均臨時起意行竊，並無反覆多次行竊之意，尚難認渠
    3 人有專恃偷竊機車以維生，故公訴人認被告3 人涉犯常業
    竊盜罪嫌，容有誤會，爰於不妨害事實同一之範圍內，變更
    起訴之法條。被告己○○、丙○○與同案被告丁○○、綽號
    「小隻仔」之成年男子間，就事實欄一所示犯行，被告己○○與同案被告丁○○、綽號「阿豐」之成年男子間，就事實
    欄二所示之犯行，被告丙○○、甲○○與同案被告丁○○、
    另案被告王子銘間，就事實欄三所示之犯行，彼此間有犯意
    之聯絡或行為之分擔，均應論以共同正犯。又被告己○○、
    丙○○、甲○○上開多次竊盜犯行，均為時間緊接，犯罪構
    成要件相同，顯係基於概括之犯意反覆為之，為連續犯，均
    應依修正前刑法第56條之規定，以一罪論，己○○、丙○○
    並均從情節較重之事實欄一所示之結夥3 人以上於夜間侵入
    有人居住之建築物竊盜罪論；甲○○從情節較重之結夥3 人
    以上攜帶兇器於夜間侵入住宅竊盜罪論。又被告3 人行為後
    ，刑法第56條連續犯之規定，業於94年1 月7 日修正公布刪
    除，並於95年7 月1 日施行，則被告3 人犯行，因行為後新
    法業已刪除連續犯之規定，此刪除雖非犯罪構成要件之變更
    ，但顯已影響行為人刑罰之法律效果，自屬法律有變更，依
    新法第2 條第1 項規定，比較新、舊法結果，仍應適用較有
    利於被告2 人之行為時法律即舊法論以連續犯（最高法院95
    年第8 次刑事庭會議決議參照）。
三、原審審理後，認被告3 人罪證明確，予以論罪科刑，固非無
    見。惟查：(一)被告己○○於夜間侵入事實欄二之地下室行竊
    ，原判決就此漏未論以刑法第321 條第1 項第1 款之於夜間
    侵入住宅竊盜罪，尚有未洽；(二)又就事實欄三竊取不詳車牌
    部分，原判決僅論處被告丙○○普通竊盜罪，未論處結夥3
    人以上竊盜罪，就竊取戊○○所有機車部分，未另論被告丙○○攜帶兇器竊盜罪，亦有未合；(三)就事實欄三竊取不詳車
    牌部分，原判決未就被告甲○○併予論處結夥3 人以上竊盜
    罪，且就竊取戊○○所有機車部分，未另論被告甲○○結夥
    3 人以上攜帶兇器竊盜罪，並就2 次竊盜犯行，論處連續犯
    ，均有未洽。被告丙○○、甲○○提起上訴，猶執前詞，否
    認犯罪，及被告己○○提起上訴，以原判決量刑過重，均無
    理由，惟原判決既有上開可議之處，自應由本院撤銷改判。
    爰審酌被告3 人不思以勞力賺取合法利益，而竊取他人之財
    物，且多數未追回造成損害非小，對於社會之治安亦有所危
    害，被告己○○坦承全部犯行，被告丙○○坦承部分犯行，
    被告甲○○未能坦認犯行之犯後態度等一切情狀，分別量處
    如主文第2 、3 、4 所示之刑。又被告己○○曾於89年間，
    因竊盜案件，經法院判處有期徒刑5 月，緩刑2 年，並於92
    年2 月11日緩刑期滿，此有台灣高等法院被告前案紀錄表1
    份在卷可憑，竟不知悔改，再犯本件竊盜犯行，且於同月份
    連續竊盜2 次，所竊財物又高達1 百餘萬元，情節非輕，本
    院因認不宜宣告緩刑，附此敘明。又被告己○○與同案被告
    丁○○所持用以竊取事實欄二所示機車之螺絲起子1 支，及
    被告丙○○、甲○○與同案被告丁○○、另案被告王子銘共
    同竊盜事實欄三所示大型重型機車所使用之螺絲起子1 支，
    並非違禁物，非應予沒收之物，且均未扣案，為免執行之困
    難，爰不予宣告沒收，附此敘明。
四、公訴意旨另以：同案被告何基添（業經原審先行判決無罪在
    案）見國內甫開放重型機車進口，思重型機車之買賣有利可
    圖，乃與在高雄縣鳳山市○○路九號開設「高轉速機車行」
    之同案被告何香、陳本源（均經原審先行判決無罪在案）共
    同基於意圖為自己不法所有並以之為業之犯意聯絡，推由同
    案被告何基添出面尋找前往日本竊取重型機車之人，同案被
    告何基添乃於92年9 月間，在臺南某不詳地點，與同案被告
    丁○○、被告丙○○及綽號「香蕉」之不詳姓名年籍男子共
    同基於常業竊盜之犯意聯絡，約定由其3 人負責在日本國竊
    取重型機車並加以拆解，以機車零件之名義報關進口運回臺
    灣，重新組裝成完整之機車後，再交由同案被告何基添、何
    香、陳本源共同變賣牟利，同案被告丁○○、被告丙○○、
    綽號「香蕉」3 人乃於92年10月1 日至18日間，在日本國之
    不詳地點竊取重型機車33輛，得手後將之拆解成機車零件運
    回臺灣，重新組裝後變賣圖利，因認被告丙○○涉犯常業竊
    盜之罪嫌等語。惟按我國刑法原則上採屬地主義，我國人民
    在中華民國領域外，除犯刑法第5 、6 條所列舉之各罪，或
    犯最輕本刑為3 年以上有期徒刑之罪，仍有我國刑法之適用
    外，僅於其在中華民國領域內犯罪時，始有我國刑法之適用
    ，此觀之刑法第3 、5 、6 、7 條之規定甚明。經查本件上
    開公訴意旨所指訴被告丙○○於日本常業竊盜之犯行，係涉
    刑法第322 條之常業竊盜罪嫌，並非屬刑法第5 條、第6條
    所規定之各罪，其法定刑亦非刑法第7 條所定之最輕本刑3
    年以上有期徒刑之罪，又其犯罪之行為及結果均在日本，並
    非在我國領域內，核之上開說明，自無我國刑法之適用，此
    部分之犯行，本應為無罪判決之諭知，惟因公訴意旨認此與
    被告丙○○上開加重竊盜判決有罪之犯行，有實質上一罪之
    關係，爰不另為無罪之諭知。
五、被告甲○○經合法傳喚，無正當理由不到庭，爰不待其到庭
    陳述，逕為判決。又同案被告丁○○部分，業經其於本院撤
    回上訴確定，故不予論列。
據上論斷，應依刑事訴訟法第369 條第1 項前段、第299 條第1
項前段、第300 條、第371 條，刑法第321 條第1 項第1 款、第
3 款、第4 款、第28條、修正前第56條，判決如主文。
本案經檢察官王登榮到庭執行職務。
中    華    民    國    95    年    7     月    6     日
                  刑事第六庭  審判長法  官  王光照
                                    法  官  張盛喜
                                    法  官  李璧君
以上正本證明與原本無異。
檢察官如不服本判決應於收受本判決後10日內向本院提出上訴書
狀，其未敘述上訴理由者，並得於提起上訴後10日內向本院補提
理由書狀（均須按他造當事人之人數附繕本）「切勿逕送上級法
院」。
被告不得上訴。
中    華    民    國    95    年    7     月    10    日
                                    書記官  唐奇燕
附錄本判決論罪科刑法條：
中華民國刑法第321條
犯竊盜罪而有左列情形之一者，處6 月以上、5 年以下有期徒刑
：
一  於夜間侵入住宅或有人居住之建築物、船艦或隱匿其內而犯
    之者。
二  毀越門扇、牆垣或其他安全設備而犯之者。
三  攜帶兇器而犯之者。
四  結夥3 人以上而犯之者。
五  乘火災、水災或其他災害之際而犯之者。
六  在車站或埠頭而犯之者。
前項之未遂犯罰之。


司法院資訊處製作；財團法人民間司法改革基金會備份。
